# [求助陈版] 房地产企业是否“构成业务”的合并咨询

提问人：kuangdachenxin 时间：2018-03-28 21:30:41
一、简要描述A：本公司子公司B：本公司联营单位（持股49%）C：增资扩股目标公司 2017 年 5 月，A、B、C三个公司签署对C公司的持有土地的《合作开发协议》，B公司原持有C公司100%股权，A公司与B公司拟对C持有的土地进行合作开发，以A公司向C公司增资入股的方式持有C公司51%股权。二、具体业务日期该协议事项本公司 2017 年 6 月董事会审议通过； 2017 年 7 月 25 日A公司首笔增资款电汇至C公司； 2017 年 8 月 25 日C公司办理工商股东变更。 三、C公司相关证件取得情况增资前：C公司 2016 年 8 月取得开发土地的《国有土地使用证》； 2016 年 8 月取得《建设用地规划许可证》； 2017 年 7 月 6 日取得房地产开发暂定资质证书。增资后：C公司2018 年 3 月取得《建设工程规划许可证》；截止目前，《建筑工程施工许可证》正在办理中。四、C公司情况签署协议前项目情况：
项目合作开发地块C公司已通过公开挂方式取得，并办理《国有土地使用证》，截止签署前与之相关的税费已缴清；项目部人员 8 名（其中B公司派驻 2 人）目前状况：现场已建好围墙及两栋办公楼；C公司房地产项目的具体施工单位已中标，工程施工协议正在走相关流程。五、能否构成“业务”合并的疑惑根据《企业会计准则讲解》【 2010 】第二十一章企业合并，对“业务”的定义是指企业内部某些生产经营活动或资产负债的组合，该组合具有投入，加工处理和产出能力，能够独立计算其成本费用或所产生的收入。A公司对C公司增资扩股后虽然稳步推进房地产开发，取得《建设工程规划许可证》但《建筑工程施工许可证》尚未取得，房地产投入较少，没有“加工处理”及“产出”能力，也没“独立计算其成本费用或所产生的收入”，不符合“业务”的定义。若不构成“业务”的话，本公司个别报表能否按照持股比例确认联营企业的投资收益？合并报表能否确认投资收益？若构成“业务”的话，本公司个别报表能否按照持股比例确认联营企业的投资收益？合并报表能否确认投资收益？烦请陈版解疑释惑，谢谢。

回答人：chenyiwei
房地产开发项目公司一般不构成“业务”，而是“单一资产实体”，参考《瑞华研究 2010 ～ 2016 汇编》之问题3-2-1。但是否构成业务的区别只是在初始取得控制或共同控制时，对后续合并报表或权益法核算无实质影响。